【裁判字號】    99,台上,731
【裁判日期】    990204
【裁判案由】    違反毒品危害防制條例等罪
【裁判全文】
最高法院刑事判決              九十九年度台上字第七三一號
上  訴  人  甲○○
上列上訴人因違反毒品危害防制條例等罪案件，不服台灣高等法
院台南分院中華民國九十八年十二月九日第二審判決（九十八年
度上訴字第九七七號，起訴案號：台灣台南地方法院檢察署九十
七年度偵緝字第一五九八號、九十八年度偵字第一二七、一二三
三號；追加起訴案號：九十八年度偵字第三Ｏ五三、六八一五號
），提起上訴，本院判決如下：
    主  文
上訴駁回。
    理  由
按刑事訴訟法第三百七十七條規定：上訴於第三審法院，非以判
決違背法令為理由，不得為之；是提起第三審上訴，應以原判決
違背法令為理由，係屬法定要件。如果上訴理由書狀並未依據卷
內訴訟資料具體指摘原判決不適用何種法則或如何適用不當，或
所指摘原判決違法情事，顯與法律規定得為第三審上訴理由之違
法情形不相適合時，均應認其上訴為違背法律上之程式，予以駁
回。本件原判決認定上訴人甲○○有其事實欄所載及援引為事實
一部之如其附表壹、貳所示犯行，因而撤銷第一審關於該等部分
科刑之判決，改判仍依數罪併罰關係，論上訴人以共同販賣第一
級毒品共七罪；共同販賣第二級毒品一罪 (均累犯 )，各量處如
原判決附表壹編號一至六及附表貳編號一、二所示之刑，定應執
行之刑有期徒刑十七年，並均為相關從刑之諭知。已詳敘其所憑
證據及認定之理由，俱有卷存資料可資覆按。而依修正後毒品危
害防制條例第十七條第二項規定，犯該條例第四條至第八條之罪
，須於偵查及審判中均自白者，方減輕其刑。又販賣毒品罪，不
以販入後復行賣出為構成要件，祇須行為人以營利為目的，將毒
品購入或賣出，有一於此，其犯罪即屬完成。原判決以上訴人就
附表貳所示販賣第一級毒品二罪，於偵查中並未自白犯行，係於
審理時始坦承犯行，與上開減輕其刑規定之要件不合；且上訴人
係基於營利意圖，二次販入第一級毒品，雖尚未賣出即為警查獲
，仍該當於販賣既遂等旨，於法尚無不合。再量刑之輕重，係屬
事實審法院得依職權自由裁量事項，苟於量刑時，已以行為人之
責任為基礎，並斟酌刑法第五十七條各款所列情狀，而未逾越法
定範圍，又未濫用其職權，即不得遽指為違法。原判決理由已說
明審酌上訴人因一時貪念，未權衡利害輕重致罹重典，各次販賣
所得不多及其犯罪之動機、目的、手段、犯罪後之態度及所造成
損害等一切情狀，而分別量處前揭之刑及定應執行之刑，其刑之
量定，既未逾越法定刑度，又未濫用自由裁量權限，要難指為違
法。上訴意旨徒憑己見，指摘原判決就其附表貳所示犯行，均論
以販賣既遂，復未適用同條例第十七條減輕其刑，暨就其所犯各
罪量刑俱屬過重，於法殊有未合云云，要非適法之第三審上訴理
由。其上訴違背法律上之程式，均應予駁回。至上訴人另犯轉讓
第一級毒品罪部分，業經其於第二審辯論終結前撤回上訴，而告
確定，附此敘明。
據上論結，應依刑事訴訟法第三百九十五條前段，判決如主文。
中    華    民    國  九十九  年    二    月    四    日
                      最高法院刑事第八庭
                          審判長法官  洪  文  章
                                法官  王  居  財
                                法官  郭  毓  洲
                                法官  黃  梅  月
                                法官  邱  同  印
本件正本證明與原本無異
                                      書  記  官
中    華    民    國  九十九  年    二    月    八    日
                                                      Ｖ

司法院資訊處製作；財團法人民間司法改革基金會備份。
